---
title: "Lab07"
format: html
editor: visual
---

Baixe o arquivo uwmadison.sqlite3. Conecte-se a ele usando o pacote RSQLite, armazenando a conexão em uma variável conn.
```{r}
library(RSQLite)

con <- dbConnect(SQLite(), "database.sqlite3")
```

Quem são e quantos são os professores que lecionaram disciplinas cujo tópico era estatística (subjects.abbreviation='STAT');

```{sql connection=con}
SELECT DISTINCT i.name AS professor
FROM instructors AS i
JOIN teachings AS t
ON i.id = t.instructor_id
JOIN sections AS s
ON s.uuid = t.section_uuid
JOIN subject_memberships AS sm
ON sm.course_offering_uuid = s.course_offering_uuid
JOIN subjects AS sub
ON sub.code = sm.subject_code
WHERE sub.abbreviation = 'STAT'
ORDER BY i.name;
```


O GPA americano é definido numa escala de 0 a 4, em que A = 4, AB = 3.5, B = 3, BC = 2.5, C = 2, D = 1 e F = 0. Determinando a nota média de cada oferecimento pela ponderação da quantidade de alunos em cada extrato com os valores numéricos de cada conceito, indique (no que se referente a disciplinas no assunto de estatística):
```{sql connection=con}
SELECT gd.course_offering_uuid, gd.section_number,
(4.0 * CAST(gd.a_count AS REAL) + 3.5 * CAST(gd.ab_count AS REAL) +
3.0 * CAST(gd.b_count AS REAL) + 2.5 * CAST(gd.bc_count AS REAL) + 2.0 * CAST(gd.c_count AS REAL) + 1.0 * CAST(gd.d_count AS REAL))/
(CAST(gd.a_count AS REAL) + CAST(gd.ab_count AS REAL) + CAST(gd.b_count AS REAL) + CAST(gd.bc_count AS REAL) + CAST(gd.c_count AS REAL) + CAST(gd.d_count AS REAL) + CAST(gd.f_count AS REAL)) AS GPA

FROM grade_distributions AS gd

WHERE CAST(gd.a_count AS REAL) + CAST(gd.ab_count AS REAL) + CAST(gd.b_count AS REAL) + CAST(gd.bc_count AS REAL) + CAST(gd.c_count AS REAL) + CAST(gd.d_count AS REAL) + CAST(gd.f_count AS REAL) > 0;
```


Quem é o professor mais difícil?
```{sql connection=con}
SELECT i.name AS professor, 
AVG((4.0 * CAST(gd.a_count AS REAL) + 3.5 * CAST(gd.ab_count AS REAL) + 3.0 * CAST(gd.b_count AS REAL) + 2.5 * CAST(gd.bc_count AS REAL) + 2.0 * CAST(gd.c_count AS REAL) + 1.0 * CAST(gd.d_count AS REAL))/
(CAST(gd.a_count AS REAL) + CAST(gd.ab_count AS REAL) + CAST(gd.b_count AS REAL) + CAST(gd.bc_count AS REAL) + CAST(gd.c_count AS REAL) + CAST(gd.d_count AS REAL) + CAST(gd.f_count AS REAL))) AS GPA

FROM instructors AS i
JOIN teachings AS t
    ON i.id = t.instructor_id
JOIN sections AS s
    ON s.uuid = t.section_uuid
JOIN subject_memberships AS sm
    ON sm.course_offering_uuid = s.course_offering_uuid
JOIN subjects AS sub
    ON sub.code = sm.subject_code
JOIN grade_distributions AS gd
    ON gd.course_offering_uuid = s.course_offering_uuid
    AND gd.section_number = s.number

WHERE sub.abbreviation = 'STAT'
GROUP BY i.id, i.name
ORDER BY GPA
LIMIT 1;
```

Quem é o professor mais fácil?
```{sql connection=con}
SELECT i.name AS professor, 
AVG((4.0 * CAST(gd.a_count AS REAL) + 3.5 * CAST(gd.ab_count AS REAL) + 3.0 * CAST(gd.b_count AS REAL) + 2.5 * CAST(gd.bc_count AS REAL) + 2.0 * CAST(gd.c_count AS REAL) + 1.0 * CAST(gd.d_count AS REAL))/
(CAST(gd.a_count AS REAL) + CAST(gd.ab_count AS REAL) + CAST(gd.b_count AS REAL) + CAST(gd.bc_count AS REAL) + CAST(gd.c_count AS REAL) + CAST(gd.d_count AS REAL) + CAST(gd.f_count AS REAL))) AS GPA

FROM instructors AS i
JOIN teachings AS t
    ON i.id = t.instructor_id
JOIN sections AS s
    ON s.uuid = t.section_uuid
JOIN subject_memberships AS sm
    ON sm.course_offering_uuid = s.course_offering_uuid
JOIN subjects AS sub
    ON sub.code = sm.subject_code
JOIN grade_distributions AS gd
    ON gd.course_offering_uuid = s.course_offering_uuid
    AND gd.section_number = s.number

WHERE sub.abbreviation = 'STAT'
GROUP BY i.id, i.name
ORDER BY GPA DESC
LIMIT 1;
```

Qual é a disciplina mais difícil e mais fácil
```{sql connection=con}
SELECT sub.abbreviation AS assunto, c.number AS disciplina,c.name AS nome,
AVG((4.0 * CAST(gd.a_count AS REAL) + 3.5 * CAST(gd.ab_count AS REAL) + 3.0 * CAST(gd.b_count AS REAL) + 2.5 * CAST(gd.bc_count AS REAL) + 2.0 * CAST(gd.c_count AS REAL) + 1.0 * CAST(gd.d_count AS REAL))/
(CAST(gd.a_count AS REAL) + CAST(gd.ab_count AS REAL) + CAST(gd.b_count AS REAL) + CAST(gd.bc_count AS REAL) + CAST(gd.c_count AS REAL) + CAST(gd.d_count AS REAL) + CAST(gd.f_count AS REAL))) AS GPA

FROM subjects AS sub
JOIN subject_memberships AS sm
    ON sub.code = sm.subject_code
JOIN course_offerings AS co
    ON co.uuid = sm.course_offering_uuid
JOIN courses AS c
    ON c.uuid = co.course_uuid
JOIN grade_distributions AS gd
    ON gd.course_offering_uuid = co.uuid
WHERE sub.abbreviation = 'STAT'
GROUP BY c.uuid, c.number, c.name
ORDER BY GPA;
```

```{r}
dbDisconnect(con)
```

```{r}
Sys.setenv(TZ = "America/Sao_Paulo")
Sys.time()
```

