---
title: "Lab04"
author: "Giulia Marcellos"
format: html
editor: visual
---
```{r}
library(dplyr)
library(readr)
library(lubridate)
```

1)Carregue os pacotes readxl e tidyverse
```{r}
library(tidyverse)
library(readxl)
```

2)Crie uma variável chamada fname que contenha o caminho para o arquivo WDIEXCEL.xlsx, disponível no seu diretório de dados. Confirme que o R identifica a existência do arquivo utilizando o comando file.exists
```{r}
fname <- "WDIEXCEL.xlsx"
file.exists(fname)
```

3)Leia a planilha “Country” e armazene no objeto countries.
```{r}
countries <- read_excel(fname, sheet = "Country")
head(countries)
```

4)Mantenha apenas os registros de 5 países (Brasil e outros 4 de sua escolha).
```{r}
countries1 <- countries %>% filter(`Short Name` %in% c("Brazil", "Argentina", "Japan", "France", "Italy"))
head(countries1)
```

5)Leia a planilha “Data” e armazene no objeto WDI.
```{r}
WDI <- read_excel(fname, sheet = "Data")
head(WDI)
```

6)Selecione apenas as colunas:
- Country Code
- Indicator Code
- E todos os anos de 1960-2018
```{r}
WDI1 <- WDI %>% select(`Country Code`, `Indicator Code`, `1960`:`2018`)
```

7)Confirme se os dados wm WDI estão em formato tidy. Se não estiverem, transforme-os para tal formato. Faça de forma que exista uma coluna referente ao ano chamada YEAR.
```{r}
head(WDI1)
WDI1 <- WDI1 %>% pivot_longer(cols = `1960`:`2018`, names_to = "YEAR", values_to = "VALUE")
head(WDI1)
```
inicialmente os dados não estavam em formato tidy

8)Confirme se a coluna referente ao ano está em formato inteiro.
```{r}
class(WDI1$YEAR)
WDI1$YEAR <- as.integer(WDI1$YEAR)
```

9)Para o objeto WDI, mantenha apenas os registros dos países listados em countries. Selecione as colunas:
- Country Code
- Short Name
- YEAR
- SP.DYN.CBRT.IN
```{r}
WDI1 <- WDI1 %>% filter(`Country Code` %in% countries$`Country Code`,
         `Indicator Code` == "SP.DYN.CBRT.IN") %>%
  left_join(countries %>% select(`Country Code`, `Short Name`), by = "Country Code") %>% select(`Country Code`, `Short Name`, `YEAR`, VALUE)
```

10)Ordene o objeto de forma que, para cada país, as informações estejam ordenadas por ano.
```{r}
WDI1 <- WDI1 %>% arrange(`Short Name`, YEAR)
```

11)Construa um gráfico de linhas, usando o pacote ggplot2, que tenha no eixo X a variável YEAR, no eixo Y a variável SP.DYN.CBRT.IN e que cada linha corresponda a um país diferente.
```{r}
library(ggplot2)
WDI1 <- WDI1 %>% rename(`SP.DYN.CBRT.IN` = VALUE)
ggplot(WDI1, aes(x = YEAR, y = `SP.DYN.CBRT.IN`, color = `Short Name`, group = `Short Name`)) +
  geom_line() +
  labs(x = "Ano", y = "Taxa bruta de natalidade", color = "País") +
  theme_minimal()
```

```{r}
Sys.setenv(TZ = "America/Sao_Paulo")
Sys.time()
```

