---
title: "lista 06"
author: "Giulia Marcellos"
format: html
editor: visual
---

```{r}
library(DBI)
library(RSQLite)
con <- dbConnect(SQLite(), "me315.sqlite")
```

```{sql connection=con}
SELECT * FROM PRESERVE
```

1)Para cada estado mencionado na tabela PRESERVE, exiba o valor de ACRES da menor área de preservação natural localizada nesse estado.
```{sql connection=con}
SELECT STATE, MIN(ACRES) AS MENOR_AREA FROM PRESERVE
GROUP BY STATE;
```

2)Não considere nenhuma área de preservação natural que tenha mais de 10.000 acres. Para cada estado mencionado na tabela PRESERVE, exiba o valor de ACRES da maior área de preservação natural localizada nesse estado.
```{sql connection=con}
SELECT STATE, MAX(ACRES) AS MAIOR_AREA FROM PRESERVE
WHERE NOT ACRES > 10000
GROUP BY STATE
```

3)Na Tabela resultante anterior, ordene os resultados pelos valores máximos, em ordem decrescente.
```{sql connection=con}
SELECT STATE, MAX(ACRES) AS MAIOR_AREA FROM PRESERVE
WHERE NOT ACRES > 10000
GROUP BY STATE
ORDER BY MAIOR_AREA DESC
```

4)Exiba o tamanho, em acres, da maior área de preservação natural de cada estado, desde que esse valor seja inferior a 25.000 acres.
```{sql connection=con}
SELECT STATE, MAX(ACRES) AS MAIOR_AREA FROM PRESERVE
GROUP BY STATE
HAVING MAIOR_AREA < 25000
```

5)Para cada estado mencionado na tabela PRESERVE, exiba o número de acres da menor área de preservação do estado, desde que esse número seja inferior a 100 acres.
```{sql connection=con}
SELECT STATE, MIN(ACRES) AS MENOR_AREA FROM PRESERVE
GROUP BY STATE
HAVING MENOR_AREA < 100
```

6)Considere apenas as áreas de preservação natural com mais de 1.000 acres. Para cada estado, exiba o nome e o tamanho (em acres) da maior área de preservação natural desse estado, desde que esse valor seja inferior a 25.000 acres.
```{sql connection=con}
SELECT STATE, PNAME, ACRES FROM PRESERVE P1
WHERE ACRES > 1000 AND ACRES < 25000 AND ACRES = (SELECT MAX(ACRES) FROM PRESERVE
WHERE STATE = P1.STATE AND ACRES > 1000 AND ACRES < 25000);
```

7)Exiba o estado e o tamanho total, em acres, das áreas de preservação localizadas nesse estado, desde que o tamanho total seja maior ou igual a 10.000 acres e menor ou igual a 50.000 acres.
```{sql connection=con}
SELECT STATE, SUM(ACRES) AS AREA_TOTAL FROM PRESERVE
GROUP BY STATE
HAVING AREA_TOTAL >= 10000 AND AREA_TOTAL <= 50000
```

8)Determine a quantidade média de acres das áreas de preservação para cada estado e, em seguida, exiba a maior dessas médias.
```{sql connection=con}
SELECT MAX(MEDIA) AS MAIOR_MEDIA FROM (SELECT STATE, AVG(ACRES) AS MEDIA FROM PRESERVE
GROUP BY STATE)
```

```{sql connection=con}
SELECT * FROM EMPLOYEE
```

9)Para todos os valores de DNO dos departamentos encontrados na tabela EMPLOYEE, exiba o valor de DNO, seguido pelo salário médio daquele departamento.
```{sql connection=con}
SELECT DNO, AVG(SALARY) AS SALARIO_MEDIO FROM EMPLOYEE
GROUP BY DNO
```

10)Para todos os valores de DNO dos departamentos encontrados na tabela EMPLOYEE, exiba o valor de DNO, seguido pela soma, pelo máximo e pelo mínimo dos salários daquele departamento.
```{sql connection=con}
SELECT DNO, SUM(SALARY) AS SOMA, MAX(SALARY) AS MAXIMO, MIN(SALARY) AS MINIMO FROM EMPLOYEE
GROUP BY DNO
```

11)Considere todos os departamentos, exceto o Departamento 40. Para esses departamentos, exiba o valor de DNO, seguido pelo número de funcionários que trabalham em cada departamento.
```{sql connection=con}
SELECT DNO, COUNT(*) AS NUM_FUNCIONARIOS FROM EMPLOYEE
WHERE NOT DNO = 40
GROUP BY DNO
```

12)Para cada departamento, determine o número total de funcionários que trabalham naquele departamento. Suponha que a coluna SALARY contenha dados confidenciais e que alguém possa deduzir essas informações confidenciais examinando o total dos salários de cada departamento. Portanto, decida exibir apenas os departamentos nos quais o número de funcionários seja superior a dois.
```{sql connection=con}
SELECT DNO, COUNT(*) AS NUM_FUNCIONARIOS FROM EMPLOYEE
GROUP BY DNO
HAVING NUM_FUNCIONARIOS > 2
```

13)Escreva uma solução que possa ser utilizada para reproduzir a seguinte tabela.
```{sql connection=con}
SELECT STATE, SUM(ACRES) AS SOMA FROM PRESERVE
GROUP BY STATE
UNION ALL

SELECT 'Total', SUM(ACRES) FROM PRESERVE;
```

```{r}
Sys.setenv(TZ = "America/Sao_Paulo")
Sys.time()
```

